臺灣屏東地方法院刑事判決　　　　　　　 96年度訴字第901號
公　訴　人　臺灣屏東地方法院檢察署檢察官
被　　　告　甲○○
指定辯護人　本院公設辯護人丙○○
以上被告因違反槍砲彈藥刀械管制條例案件，經檢察官提起公訴
（96年度偵字第3810號），本院判決如下：
    主  文
甲○○未經許可，持有可發射子彈具有殺傷力之槍枝，累犯，處
有期徒刑年陸月，併科罰金新臺幣壹拾萬元，罰金如易服勞役
，以新臺幣壹仟元折算壹日，扣案仿BERETTA 廠半自動手槍之改
造手槍壹支（含彈匣貳個，槍枝管制編號：0000000000號）沒收
之。
    事  實
一、甲○○前於民國91年間，因施用毒品案件，經臺灣高等法院
    高雄分院判處有期徒刑7 月確定；又於92年間，因施用毒品
    案件，經本院判處有期徒刑3 月確定，接續執行，甫於93年
    6 月23日執行完畢，仍不知悔改。因其友人「王榕白」於94
    年間積欠其債務新臺幣5 萬元，一時無力清償，即持可發射
    子彈具有殺傷力之仿BERETTA 廠半自動手槍之改造手槍1 枝
    、彈匣2 個及9mm 制式子彈3 顆，至屏東縣枋寮鄉水底寮某
    處，交付甲○○以抵押該債務，甲○○於取得該槍枝、子彈
    後將之置於其所有之車牌3191-QS 自用小客車內而持有之。
    嗣為警於96年6 月8 日上午4 時30分許，至屏東縣竹田鄉○
    ○村○○路148 號執行搜索時，一併查獲，並扣得上開改造
    手槍1 枝（含彈匣2 個）、9mm 制式子彈1 顆及彈殼1 顆（
    甲○○於96年6 月初某日自行試射，擊發1 顆子彈並留下扣
    案彈殼，另1 顆子彈不能擊發已拋棄，扣案子彈1 顆經鑑定
    試射已不具殺傷力）。
二、案經屏東縣警察局潮州分局報請臺灣屏東地方法院檢察署檢
    察官偵查起訴。
    理  由
一、按被告以外之人於審判外之書面陳述，依刑事訴訟法第159
    條第1 項之規定，屬於傳聞證據。另依刑事訴訟法第198 條
    、第208 條之規定，所謂鑑定乃指於刑事訴訟程序中為取得
    證據資料而由檢察官或法官指定具有特別知識經驗之鑑定人
    、學校、機關或團體，就特定之事物，以其專業知識加以分
    析、實驗而作判斷，以為偵查或審判之參考。故不論鑑定人
    或鑑定機關、學校、團體，均應由檢察官或法官視具體個案
    之需要而為選任，始符合刑事訴訟法第198 條、第208 條之
    規範本旨，否則所為鑑定，仍屬於傳聞證據。但對於司法警
    察機關於調查中之案件，或有量大或急迫之情形，為因應實
    務之現實需求，認為當然有鑑定之必要者，基於檢察一體原
    則，得由該管檢察長對於轄區內之案件，以事前概括選任鑑
    定人或囑託鑑定機關（團體）之方式，俾便轄區內之司法警
    察官、司法警察對於調查中之此類案件，得即時送請事前已
    選任之鑑定人或囑託之鑑定機關（團體）實施鑑定，有法務
    部92年9 月1 日法檢字第09200350 83 號函可按。而臺灣高
    等法院檢察署檢察長概括選任內政部警政署刑事警察局為「
    槍砲彈藥鑑定」之鑑定機關，有臺灣高等法院檢察署檢察長
    概括選任鑑定機關名冊可按。是以司法警察（官）於案件未
    移送檢察官偵辦前之調查犯罪階段，依據檢察長之概括授權
    ，先行將槍彈等證物送請檢察機關預先核定之專責鑑定機關
    （團體）所實施之鑑定，其等出具之書面鑑定報告應屬刑事
    訴訟法第208 條準用第206 條第1 項所稱之書面報告，依刑
    事訴訟法第159 條第1 項之立法理由，為該條項所指法律有
    特別規定者，應有證據能力，合先敘明。
二、訊據被告甲○○對上揭事實坦承不諱，並有扣案之改造手槍
    1 枝（含彈匣2 個）、子彈、彈殼各1 顆、內政部警政署刑
    事警察局96年7 月12日刑鑑字第0960093395號槍彈鑑定書及
    現場照片6 張附卷可稽。扣案之槍、彈，經送內政部警政署
    刑事警察局鑑定結果認為：送鑑手槍1 枝（含彈匣2 個，槍
    枝管制編號：0000000000號），係改造手槍，由仿BERETTA
    廠半自動手槍製造之槍枝，換裝土造金屬槍管及滑套而成，
    擊發功能正常，可供發射適用子彈使用，具殺傷力；送鑑子
    彈1 顆，係口徑9mm 制式子彈，經試射可擊發，具殺傷力；
    送鑑彈殼1 顆，係已擊發之口徑9mm 制式彈殼，是以本件事
    證已臻明確，被告犯行堪以認定。
三、核被告所為，係犯槍砲彈藥刀械管制條例第8 條第4 項之持
    有可發射子彈具有殺傷力之槍砲罪、同條例第12條第4 項之
    持有子彈罪。被告前有如事實欄所載之罪刑執行情形，有臺
    灣高等法院被告前案紀錄表附卷可參，其受徒刑之執行完畢
    ，5 年以內故意再犯本件有期徒刑以上之2 罪，均為累犯，
    應加重其刑。被告以一持有行為，同時觸犯上開2 罪，屬想
    像競合，應從一重之槍砲彈藥刀械管制條例第8 條第4 項之
    持有可發射子彈具有殺傷力之槍砲罪處斷。爰審酌被告素行
    不佳、前科累累、持有具有殺傷力改造手槍及制式子彈之數
    量、持有時間及自行試射之情形，其對社會公眾之危險性非
    淺，惟念其坦承犯行，犯後態度尚稱良好等一切情狀，量處
    如主文所示之刑，並諭知罰金易服勞役之折算標準，以資懲
    儆。扣案之改造手槍1 枝（含彈匣2 個，槍枝管制編號：
    0000000000 號） 為違禁物，應依刑法第38條第1 項第1 款
    規定宣告沒收，其餘扣案彈殼，已無殺傷力，非屬違禁物，
    故不併予宣告沒收。
據上論斷，應依刑事訴訟法第299 條第1 項前段，槍砲彈藥刀械
管制條例第8 條第4 項、第12條第4 項、刑法第11條前段、第47
條第1 項、第55條、第42條第3 項、第38條第1 項第1 款，判決
如主文。
本案經檢察官乙○○到庭執行職務
中　　華　　民　　國　　96　　年　　11　　月　　7 　　日
                  刑事第四庭  審判長法  官  莊鎮遠
                                    法  官  王炳人
                                    法  官  蔡嘉裕
以上正本證明與原本無異。
如不服本判決，應於收受本判決送達後10日內，向本院提出上訴
書狀（應敘述具體理由並附繕本），其未敘述上訴理由者，至遲
應於上訴期間屆滿後20日內，向本院補提理由書狀，切勿逕送上
級法院。
中　　華　　民　　國　　96　　年　　11　　月　　7 　　日
                                書記官  許倬維
附錄論罪科刑法條：
槍砲彈藥刀械管制條例第8條
未經許可，製造、販賣或運輸鋼筆槍、瓦斯槍、麻醉槍、獵槍、
空氣槍或第4 條第1 項第1 款所定其他可發射金屬或子彈具有殺
傷力之各式槍砲者，處無期徒刑或5 年以上有期徒刑，併科新臺
幣1 千萬元以下罰金。
未經許可，轉讓、出租或出借前項所列槍枝者，處5 年以上有期
徒刑，併科新臺幣1 千萬元以下罰金。
意圖供自己或他人犯罪之用，而犯前二項之罪者，處無期徒刑或
7 年以上有期徒刑，併科新臺幣1 千萬元以下罰金。
未經許可，持有、寄藏或意圖販賣而陳列第1 項所列槍枝者，處
3 年以上10年以下有期徒刑，併科新臺幣700 萬元以下罰金。
第1 項至第3 項之未遂犯罰之。
槍砲彈藥刀械管制條例第12條第4項
未經許可，持有、寄藏或意圖販賣而陳列子彈者，處5 年以下有
期徒刑，併科新台幣300 萬元以下罰金。
